【裁判字號】    97,易,320
【裁判日期】    970918
【裁判案由】    竊盜
【裁判全文】
臺灣花蓮地方法院刑事判決               97年度易字第320號
公  訴  人  臺灣花蓮地方法院檢察署檢察官
被      告  丁○○
                    （現於臺灣花蓮監獄執行中）
            甲○○
                    （現於臺灣花蓮看守所附設勒戒所觀察勒
上列被告等因竊盜等案件，經檢察官提起公訴（97年度偵字第30
70號、第3140號、第3253號、第3254號、3255號、3442號），被
告於準備程序中為有罪之陳述，本院裁定進行簡式審判程序，判
決如下：
    主  文
丁○○犯如附表所示之竊盜罪，陸罪，均累犯，分別判處如附表
所示之刑。應執行有期徒刑壹年捌月。
甲○○收受贓物，處有期徒刑肆月，如易科罰金，以新臺幣壹仟
元折算壹日。
    事  實
一、丁○○前曾於民國93年間因違反毒品危害防制條例及竊盜案
    件，分經本院及臺灣高等法院花蓮分院判處有期徒刑1年、8
    月及3年，前開案件嗣經減刑並定其應執行刑為有期徒刑3年
    7月；復於96年間因偽證案件，經本院判處有期徒刑3月確定
    ，經減刑為1月15日後，與前開案件合併接續執行，於96年1
    0 月31日縮刑期滿執行完畢。詎仍不知悔改，意圖為自己不
    法之所有，於如附表所示之時間、地點，徒手或以其所有客
    觀上具危險性、可供兇器使用之T 字扳手，竊取如附表所示
    乙○○等人所有之自用小貨車等物，得手後供己使用。丁○○在警循線追查時，在如附表編號2、3、4 之犯行未為任何
    有偵查犯罪職權之公務員知悉前，即向承辦警員自首，並進
    而接受本件裁判。
二、甲○○明知車牌號碼RIF-989 號輕型機車，係丁○○在如附
    表編號5所示之時、地及方式所竊得之贓物，仍於97年6月16
    日上午，在花蓮縣吉安鄉○○路○ 段附近某處，受丁○○之
    交付而收受上開機車，且供己騎乘使用。嗣騎乘至花蓮縣花
    蓮市豐村111之1號前時，因汽油不足無法再騎乘時，即將之
    棄置於該處。
三、案經花蓮縣警察局吉安分局、花蓮分局報告臺灣花蓮地方法
    院檢察署檢察官偵查起訴。
    理  由
一、上開犯罪事實，業據被告丁○○、甲○○於警詢、偵查中及
    本院審理時坦承不諱，核與證人丙○○、戊○○、徐豫垠、
    庚○○、己○○、乙○○、辛○○、王德均於警詢時所證述
    之情節大致相符。此外，復有贓物認領保管單4 份、照片18
    張在卷可稽。被告2人之自白核與事實相符，應依法論科。
二、T型扳手壹把（已為本院97年度易字第270號判決認定為兇器
    並宣告沒收），通常頂端尖銳，復得撬開汽機車電門，顯見
    質地尖硬，客觀上自足以對人之生命、身體造成危害而屬兇
    器無訛。是核被告丁○○如附表編號1、5所為，係犯刑法第
    320條第1項之竊盜罪；如附表編號2、3、4、6所為，係犯刑
    法第321條第1項第3 款攜帶兇器竊盜罪。被告甲○○所為，
    係犯刑法第349條第1項之收受贓物罪。又被告丁○○如附表
    所示之6 次竊盜犯行，犯意各別，行為互殊，應分論併罰。
    查被告丁○○前曾於93年間因違反毒品危害防制條例及竊盜
    案件，分經本院及臺灣高等法院花蓮分院判處有期徒刑1 年
    、8月及3年，前開案件嗣經減刑並定其應執行刑為有期徒刑
    3年7月；復於96年間因偽證案件，經本院判處有期徒刑3 月
    確定，，經減刑為1 月15日後，與前開案件合併接續執行，
    於96年10月31日縮刑期滿執行完畢，有被告丁○○之臺灣高
    等法院被告前案紀錄表在卷可憑，被告受有期徒刑執行完畢
    後，5 年以內再故意犯本件有期徒刑以上之罪，為累犯，應
    依刑法第47條第1 項規定加重其刑。查被告丁○○在警循線
    追查時，在如附表編號2、3、4 之犯行未為任何有偵查犯罪
    職權之公務員知悉前，即向承辦警員自首，並進而接受本件
    裁判，此有警詢筆錄在卷可稽，依法予以減輕其刑，並先加
    後減。爰審酌被告丁○○已有多次前科紀錄，素行非佳，此
    次又在短時間多次竊取他人車輛，造成被害人財物損失，犯
    罪所生之危害非輕；被告甲○○收受贓物，造成被害人追索
    困難、被告2 人犯罪之手段、目的、動機，及犯罪後均尚知
    悔過坦承犯行等一切情狀，分別量處如主文所示之刑，並就
    被告丁○○部分定其應執行刑；及被告甲○○部分並諭知易
    科罰金之折算標準。末查本案扣案之物品，並非被告丁○○
    所有，亦非供本案竊盜所用；而供本案竊盜所用之T 型扳手
    ，業於本院97年度易字第270 號被告丁○○竊盜案件中諭知
    沒收，業據被告丁○○於本院審理時供述明確，爰均不諭知
    宣告沒收，併此敘明。
據上論斷，應依刑事訴訟法第273條之1第1項、第299條第1 項前
段，刑法第320條第1項、第321條第1項第3款、第349條第1 項、
第47條第1項、第62條前段、第41條第1項前段、第51條第5 款，
刑法施行法第1條之1，判決如主文。
本案經檢察官孫源志到庭執行職務。
中    華    民    國    97    年    9     月    18    日
                  刑事第二庭    法  官  林恒祺
上列正本證明與原本無異。
如對本判決不服，應於送達後10日內，向本院提出上訴狀（上訴
狀應記載具體上訴理由並應抄附繕本）告訴人或被害人如對於本
判決不服者，應具備理由請求檢察官上訴，其上訴期間之計算係
以檢察官收受判決正本之日期為準。
中    華    民    國    97    年    9     月    19    日
                                書記官
附錄本判決論罪之法律條文：
中華民國刑法第320條
（普通竊盜罪、竊佔罪）
意圖為自己或第三人不法之所有，而竊取他人之動產者，為竊盜
罪，處5年以下有期徒刑、拘役或5百元以下罰金。
意圖為自己或第三人不法之利益，而竊佔他人之不動產者，依前
項之規定處斷。
前二項之未遂犯罰之。
中華民國刑法第321條
（加重竊盜罪）
犯竊盜罪而有左列情形之一者，處6月以上、5年以下有期徒刑：
一、於夜間侵入住宅或有人居住之建築物、船艦或隱匿其內而犯
    之者。
二、毀越門扇、牆垣或其他安全設備而犯之者。
三、攜帶兇器而犯之者。
四、結夥三人以上而犯之者。
五、乘火災、水災或其他災害之際而犯之者。
六、在車站或埠頭而犯之者。
前項之未遂犯罰之。
附表
┌──┬────┬────┬────┬───┬────┬──────┬───┐
│編號│犯罪時間│犯罪地點│竊取物品│被害人│竊取手法│主  文      │備註  │
├──┼────┼────┼────┼───┼────┼──────┼───┤
│1   │97年4月 │花蓮縣（│車號WUO-│辛○○│徒手    │丁○○竊盜，│      │
│    │25日上午│下同）花│796號輕 │      │        │累犯，處有期│      │
│    │5時至8時│蓮市國盛│型機車  │      │        │徒刑伍月。  │      │
│    │間      │一街196 │        │      │        │            │      │
│    │        │號前    │        │      │        │            │      │
├──┼────┼────┼────┼───┼────┼──────┼───┤
│2   │97年5月 │新城鄉嘉│車號IX-9│乙○○│以T字扳 │丁○○攜帶兇│自首  │
│    │10日凌晨│新村嘉北│802號自 │      │手撬開車│器竊盜，累犯│      │
│    │4時許   │二街10巷│用小貨車│      │門鎖及插│，處有期徒刑│      │
│    │        │66號前  │        │      │入電門竊│伍月。      │      │
│    │        │        │        │      │取      │            │      │
├──┼────┼────┼────┼───┼────┼──────┼───┤
│3   │97年5月 │花蓮市延│車號U7-7│己○○│同上    │丁○○攜帶兇│自首  │
│    │22日凌晨│平街105 │646號自 │      │        │器竊盜，累犯│      │
│    │3時許   │號前    │用小貨車│      │        │，處有期徒刑│      │
│    │        │        │        │      │        │伍月。      │      │
├──┼────┼────┼────┼───┼────┼──────┼───┤
│4   │97年6月 │新城鄉大│車號4817│庚○○│同上    │丁○○攜帶兇│自首  │
│    │11日上午│漢村安樂│-KJ號自 │      │        │器竊盜，累犯│      │
│    │7時許   │街5巷1號│用小貨車│      │        │，處有期徒刑│      │
│    │        │前      │        │      │        │伍月。      │      │
├──┼────┼────┼────┼───┼────┼──────┼───┤
│5   │97年6月 │新城鄉嘉│車號RIF-│徐豫垠│徒手    │丁○○竊盜，│      │
│    │15日晚上│里二街19│989號輕 │      │        │累犯，處有期│      │
│    │11時許  │巷21 號 │型機車  │      │        │徒刑伍月。  │      │
│    │        │旁      │        │      │        │            │      │
├──┼────┼────┼────┼───┼────┼──────┼───┤
│6   │97年6月 │吉安鄉中│車號U7-4│丙○○│以T字扳 │丁○○攜帶兇│      │
│    │16日上午│央路3段 │167號自 │      │手撬開車│器竊盜，累犯│      │
│    │8時30分 │403號旁 │用小貨車│      │門鎖及插│，處有期徒刑│      │
│    │許      │巷口處  │        │      │入自用小│捌月。      │      │
│    │        │        │        │      │客車之電│            │      │
│    │        │        │        │      │門竊取  │            │      │
└──┴────┴────┴────┴───┴────┴──────┴───┘


司法院資訊處製作；財團法人民間司法改革基金會備份。
